# 求助陈版主，同控的判断

提问人：liuweisheng 时间：2021-10-18 10:39:00
A母公司为甲地政府全资子公司、B母公司为甲地财政局全资子公司， 2020 年B股权无偿划转给A公司。
如何判断是同控还是非同控，谢谢版主解惑。

回答人：chenyiwei
财政局是当地政府下属的工作部门。建议考虑该项划转的目的和决策过程，例如是否为当地政府的统一安排，旨在实现当地国资布局的战略调整。
参考：《中审众环研究 2020 》之“问题3-2-9（由国家主导的控股企业合并是否属于同一控制下的企业合并）”。